# 请教陈版和各位大佬？

提问人：zhouby88 时间：2012-08-10 23:19:23
陈版和各位大佬请教您几个问题 1 、研发费用加计扣除的问题，研发费用扣除是只能按“国税发【 2008 】 116 号文”里规定的 8 种扣除吗，如果归不到那 8 种情况里面的技术咨询费和其他 如：招待费、差旅费 都不可以加计扣除了吗？还有企业的研发项目如果有政府的项目补助，是否这些补助不能加计扣除？ 2 、企业折迁一个职工宿舍，企业用拆迁款另建一个职工宿舍，这种情况企业收到的拆迁款可以不确认收入，计入专项应付款吗 3 、企业收到的产业化项目相关补助，无文件没说明用于购固定资产或只说了买部分固定资产，这种补助一般认定为收益相关的补助还是与资产相关的补助，如果认定为与资产相关的补助的话，按什么时点结转收入？

回答人：chenyiwei
回复 zhouby88 的帖子
1 、研发费用可加计扣除的仅限于国税发[2008]116号文中列举的项目，且税务机关有严格的审核程序，在实务中还是有相当难度的。
2 、企业取得的研发补助如果依据财税[2008]151号和财税[2011]70号等规定被界定为不征税收入的，则对应的研发支出也不能税前扣除。既然不能税前扣除，那么当然不能加计扣除。 3 、对于产业化项目补助，其中大部分补助预期应当用于购建非流动资产。如果不能合理区分的，建议按照该项目的预算总额中的各大类支出为权数，将补助总额分解为与资产相关的部分和与收益相关的部分，前者在相关资产达到预定可使用状态时起，在折旧年限内摊销；后者随着作为补助对象的费用性支出计入损益的进度，相应转为营业外收入。